---
title: "Exercice_4"
author: "Khadidiatou DIAKHATE"
date: "2024-03-08"
output: pdf_document
---

```{r setup, include=FALSE}
knitr::opts_chunk$set(echo = TRUE)
```
## Description de la base

Cette base contient des informations sur les élèves ayant fait le baccalauréat dans le département de Goudiri

## Quelques statistiques

```{r base_de_donnees, echo=FALSE}
# Création de la base de données
base_de_donnees <- data.frame(
  prenoms_et_noms = rep(c("MBB", "KC", "KD", "AD", "HEB", "AASK"), 50),
  sexe = factor(rep(c(1, 2, 2, 2, 2, 1), 50), levels = c(1, 2), labels = c("Homme", "Femme")), # Ajout des labels
  age = sample(18:21, 300, replace = TRUE),
  taille_en_cm = sample(160:195, 300, replace = TRUE),
  Moyenne_au_bac = sample(0:20, 300, replace = TRUE) # Génération aléatoire des moyennes au bac
)

# Ajout de la colonne Mention en fonction de la moyenne et de la colonne rang
base_de_donnees$Mention <- ifelse(base_de_donnees$Moyenne_au_bac >= 16, "Très Bien",
                                  ifelse(base_de_donnees$Moyenne_au_bac >= 14, "Bien",
                                         ifelse(base_de_donnees$Moyenne_au_bac >= 12,"Assez Bien",
                                                ifelse(base_de_donnees$Moyenne_au_bac >= 10, "Passable",
                                                       ifelse(base_de_donnees$sexe =="Homme", "Ajourné", "Ajournée")))))

library(dplyr) #pour utiliser la fonction min_rank() pour donner à R la manière dont il doit organiser l'attribution de rang
base_de_donnees$rang <- min_rank(-base_de_donnees$Moyenne_au_bac)

base_de_donnees$admis <- ifelse(base_de_donnees$Moyenne_au_bac >= 10, "Oui", "Non")
base_de_donnees$poids_en_kg <- sample(0:100, 300, replace = TRUE)
base_de_donnees$regime_scolaire <- sample(c("Interne", "Externe", "Demi-pensionnaire"), 300, replace = TRUE)
base_de_donnees$type_etablissement <- sample(c("Public", "Privé"), 300, replace = TRUE)
base_de_donnees$serie <- sample(c("S1", "S2", "S3", "L"), 300, replace = TRUE)




# Affichage du dataframe
summary(base_de_donnees)
View(base_de_donnees)


```




## Quelques graphiques...


```{r, echo =False}
library(ggplot2)

ggplot(base_de_donnees, aes(x = sexe)) +
  geom_bar(fill = "skyblue", color = "pink") +
  labs(title = "Répartition des sexes")

# Votre code pour générer le graphique ici


ggplot(base_de_donnees, aes(x = age, y = Moyenne_au_bac)) +
  geom_point(color = "purple") +
  labs(title = "Relation entre l'âge et la moyenne au bac",
       x = "Âge",
       y = "Moyenne au bac")

ggplot(base_de_donnees, aes(x = "", fill = M)) +
  geom_bar(width = 1) +
  coord_polar("y") +
  labs(title = "Répartition des mentions")

ggplot(base_de_donnees, aes(x = type_etablissement, fill = Mention)) +
  geom_bar(position = "stack", color = "green") +
  labs(title = "Répartition des mentions par type d'établissement")
